languagetool-language-modules/gl/src/main/resources/org/languagetool/resource/gl/hunspell/gl_ES.aff
FLAG num
SFX 614     Y     42     #C3 alternancia vocálica u-o 
SFX 614     ir     o     [^cu]ir . is:presente P1
SFX 614     ir     o     [^g]uir . is:presente P1
SFX 614     guir     go     guir . is:presente P1
SFX 614     cir     zo     cir . is:presente P1
SFX 614     r     mos     ir . is:presente P4
SFX 614     ir     ímos/666,100,116,117     ir . is:presente P4 + enclítico
SFX 614     r     des     ir . is:presente P5
SFX 614     ir     ídes/666,100,118,119     ir . is:presente P5 + enclítico
SFX 614     ir     ín/111     ir . is:pretérito P1 [ + enclítico polisílabo]
SFX 614     ir     in/666,100,110     ir . is:pretérito P1 + enclítico monosílabo 
SFX 614     ir     a     [^cu]ir . is:subxuntivo presente P1 / P3
SFX 614     ir     a     [^g]uir . is:subxuntivo presente P1 / P3
SFX 614     cir     za     cir . is:subxuntivo presente P1 / P3
SFX 614     guir     ga     guir . is:subxuntivo presente P1 / P3
SFX 614     ir     as     [^cu]ir . is:subxuntivo presente P2
SFX 614     cir     zas     cir . is:subxuntivo presente P2
SFX 614     guir     gas     guir . is:subxuntivo presente P2
SFX 614     quir     cas     quir . is:subxuntivo presente P2
SFX 614     ir     amos     [^cu]ir . is:subxuntivo presente P4
SFX 614     ir     ámos/666,100,116,117     [^cu]ir . is:subxuntivo presente P4 + enclítico
SFX 614     ir     amos     [^g]uir . is:subxuntivo presente P4
SFX 614     ir     ámos/666,100,116,117     [^g]uir . is:subxuntivo presente P4 + enclítico
SFX 614     cir     zamos     cir . is:subxuntivo presente P4
SFX 614     cir     zámos/666,100,116,117     cir . is:subxuntivo presente P4 + enclítico
SFX 614     guir     gamos     guir . is:subxuntivo presente P4
SFX 614     guir     gámos/666,100,116,117     guir . is:subxuntivo presente P4 + enclítico
SFX 614     ir     ades     [^cu]ir . is:subxuntivo presente P5
SFX 614     ir     ádes/666,100,118,119     [^cu]ir . is:subxuntivo presente P5 + enclítico
SFX 614     ir     ades     [^g]uir . is:subxuntivo presente P5
SFX 614     ir     ádes/666,100,118,119     [^g]uir . is:subxuntivo presente P5 + enclítico
SFX 614     cir     zades     cir . is:subxuntivo presente P5
SFX 614     cir     zádes/666,100,118,119     cir . is:subxuntivo presente P5 + enclítico
SFX 614     guir     gades     guir . is:subxuntivo presente P5
SFX 614     guir     gádes/666,100,118,119     guir . is:subxuntivo presente P5 + enclítico
SFX 614     ir     an     [^cu]ir . is:subxuntivo presente P6
SFX 614     ir     an     [^g]uir . is:subxuntivo presente P6
SFX 614     cir     zan     cir . is:subxuntivo presente P6
SFX 614     guir     gan     guir . is:subxuntivo presente P6
SFX 614     ir     e     [^cu]ir . is:imperativo P2
SFX 614     ir     e     [^g]uir . is:imperativo P2
SFX 614     guir     gue     guir . is:imperativo P2
SFX 614     cir     ce     cir . is:imperativo P2

SFX 615     Y     17     #C3 alternancia vocálica u-o Fúxir con cambio de acento na raiz
SFX 615     ir     o/666,100,112,113     [^cu]ir . is:presente P1 + enclítico
SFX 615     ir     o/666,100,112,113     [^g]uir . is:presente P1 + enclítico
SFX 615     cir     zo/666,100,112,113     cir . is:presente P1 + enclítico
SFX 615     guir     go/666,100,112,113     guir . is:presente P1 + enclítico
SFX 615     ir     a/666,100,110,111,114,115     [^cu]ir . is:subxuntivo presente P1 / P3 + enclítico
SFX 615     ir     a/666,100,110,111,114,115     [^g]uir . is:subxuntivo presente P1 / P3 + enclítico
SFX 615     cir     za/666,100,110,111,114,115     cir . is:subxuntivo presente P1 / P3 + enclítico
SFX 615     guir     ga/666,100,110,111,114,115     guir . is:subxuntivo presente P1 / P3 + enclítico
SFX 615     ir     as/666,100,112,113     [^cu]ir . is:subxuntivo presente P2 + enclítico
SFX 615     ir     as/666,100,112,113     [^g]uir . is:subxuntivo presente P2 + enclítico
SFX 615     cir     zas/666,100,112,113     cir . is:subxuntivo presente P2 + enclítico
SFX 615     guir     gas/666,100,112,113     guir . is:subxuntivo presente P2 + enclítico
SFX 615     ir     an/666,100,114,115     [^cu]ir . is:subxuntivo presente P6 + enclítico
SFX 615     ir     an/666,100,114,115     [^g]uir . is:subxuntivo presente P6 + enclítico
SFX 615     cir     zan/666,100,114,115     cir . is:subxuntivo presente P6 + enclítico
SFX 615     guir     gan/666,100,114,115     guir . is:subxuntivo presente P6 + enclítico
SFX 615     ir     e/666,100,114,115     ir . is:imperativo P2 + enclítico

SFX 616     Y     3     #C3 alternancia vocálica u-o Foxir
SFX 616     ir     es     ir . is:presente P2
SFX 616     ir     e     ir . is:presente P3
SFX 616     ir     en     ir . is:presente P6

SFX 617     Y     3     #C3 alternancia vocálica u-o Fóxir con cambio de acento na raiz
SFX 617     ir     es/666,100,112,113     ir . is:presente P2 + enclítico
SFX 617     ir     e/666,100,114,115     ir . is:presente P3 + enclítico
SFX 617     ir     en/666,100,114,115     ir . is:presente P6 + enclítico

SFX 620     Y     6     #C3 alternancia vocálica i-e
SFX 620     r     mos     ir . is:presente P4
SFX 620     ir     ímos/666,100,116,117     ir . is:presente P4 + enclítico
SFX 620     r     des     ir . is:presente P5
SFX 620     ir     ídes/666,100,118,119     ir . is:presente P5 + enclítico
SFX 620     ir     ín/111     ir . is:pretérito P1 [ + enclítico monosílabo]
SFX 620     ir     in/666,100,110     ir . is:pretérito P1 + enclítico polisílabo


SFX 621     Y     3     #C3 alternancia vocálica i-e
SFX 621     ir     es     ir . is:presente P2
SFX 621     ir     e     ir . is:presente P3
SFX 621     ir     en     ir . is:presente P6


SFX 622     Y     3     #C3 alternancia vocálica i-e. cambio de acento na raiz
SFX 622     ir     es/666,100,112,113     ir . is:presente P2 + enclítico
SFX 622     ir     e/666,100,114,115     ir . is:presente P3 + enclítico
SFX 622     ir     en/666,100,114,115     ir . is:presente P6 + enclítico

SFX 623     Y     27     #C3 alternancia vocálica i-e. Sirvir
SFX 623     ir     o     [^cu]ir . is:presente P1
SFX 623     ir     o     [^g]uir . is:presente P1
SFX 623     guir     go     guir . is:presente P1
SFX 623     ir     a     [^cu]ir . is:subxuntivo presente P1 / P3
SFX 623     ir     a     [^g]uir . is:subxuntivo presente P1 / P3
SFX 623     guir     ga     guir . is:subxuntivo presente P1 / P3
SFX 623     ir     as     [^cu]ir . is:subxuntivo presente P2
SFX 623     guir     gas     guir . is:subxuntivo presente P2
SFX 623     quir     cas     quir . is:subxuntivo presente P2
SFX 623     ir     amos     [^cu]ir . is:subxuntivo presente P4
SFX 623     ir     ámos/666,100,116,117     [^cu]ir . is:subxuntivo presente P4 + enclítico
SFX 623     ir     amos     [^g]uir . is:subxuntivo presente P4
SFX 623     ir     ámos/666,100,116,117     [^g]uir . is:subxuntivo presente P4 + enclítico
SFX 623     guir     gamos     guir . is:subxuntivo presente P4
SFX 623     guir     gámos/666,100,116,117     guir . is:subxuntivo presente P4 + enclítico
SFX 623     ir     ades     [^cu]ir . is:subxuntivo presente P5
SFX 623     ir     ádes/666,100,118,119     [^cu]ir . is:subxuntivo presente P5 + enclítico
SFX 623     ir     ades     [^g]uir . is:subxuntivo presente P5
SFX 623     ir     ádes/666,100,118,119     [^g]uir . is:subxuntivo presente P5 + enclítico
SFX 623     guir     gades     guir . is:subxuntivo presente P5
SFX 623     guir     gádes/666,100,118,119     guir . is:subxuntivo presente P5 + enclítico
SFX 623     ir     an     [^cu]ir . is:subxuntivo presente P6
SFX 623     ir     an     [^g]uir . is:subxuntivo presente P6
SFX 623     guir     gan     guir . is:subxuntivo presente P6
SFX 623     ir     e     [^cu]ir . is:imperativo P2
SFX 623     ir     e     [^g]uir . is:imperativo P2
SFX 623     guir     gue     guir . is:imperativo P2
