languagetool-language-modules/gl/src/main/resources/org/languagetool/resource/gl/hunspell/gl_ES.dic
comedir/600,620,800,820 po:verbo ts:transitiva / pronominal VOLG t pr al:comidir al:comídir
comidir/666,621,623,821,823 st:comedir ts:alomorfo comedir transitiva / pronominal
comídir/666,622,624,822,824 st:comedir ts:alomorfo comedir transitiva / pronominal
conxunguir/600,614,800,814 po:verbo ts:transitiva / pronominal VOLG t pr al:conxúnguir al:conxonguir al:conxónguir
conxúnguir/666,615,815 st:conxunguir ts:alomorfo conxunguir transitiva / pronominal
conxonguir/666,616,816 st:conxunguir ts:alomorfo conxunguir transitiva / pronominal
conxónguir/666,617,817 st:conxunguir ts:alomorfo conxunguir transitiva / pronominal
cuspir/600,614,700,714 po:verbo ts:transitiva / intransitiva VOLG t i al:cúspir al:cospir al:cóspir
cúspir/666,615,715 st:cuspir ts:alomorfo cuspir transitiva / intransitiva
cospir/666,616,716 st:cuspir ts:alomorfo cuspir transitiva / intransitiva
cóspir/666,617,717 st:cuspir ts:alomorfo cuspir transitiva / intransitiva
deferir/600,620,700,720 po:verbo ts:transitiva / intransitiva VOLG i t al:defirir al:defírir
defirir/666,621,623,721,723 st:deferir ts:alomorfo deferir transitiva / intransitiva
defírir/666,622,624,722,724 st:deferir ts:alomorfo deferir transitiva / intransitiva
despir/600,620,800,820 po:verbo ts:transitiva / pronominal VOLG t pr espir=> al:dispir al:díspir
dispir/666,621,623,821,823 st:despir ts:alomorfo despir transitiva / pronominal
díspir/666,622,624,822,824 st:despir ts:alomorfo despir transitiva / pronominal
despolir/666,616 st:despulir ts:alomorfo despulir transitiva
despólir/666,617 st:despulir ts:alomorfo despulir transitiva
desurdir/600,614 po:verbo ts:transitiva VOLG t al:desúrdir
desúrdir/666,615 st:desurdir ts:alomorfo desurdir transitiva
divertir/600,620,800,820 po:verbo ts:transitiva / pronominal VOLG t pr al:divirtir al:divírtir
divirtir/666,621,623,821,823 st:divertir ts:alomorfo divertir transitiva / pronominal
divírtir/666,622,624,822,824 st:divertir ts:alomorfo divertir transitiva / pronominal
engulir/600,614 po:verbo ts:transitiva VOLG t al:engúlir al:engolir al:engólir
engúlir/666,615 st:engulir ts:alomorfo engulir transitiva
engolir/666,616 st:engulir ts:alomorfo engulir transitiva
engólir/666,617 st:engulir ts:alomorfo engulir transitiva
inferir/600,620 po:verbo ts:transitiva VOLG t al:infirir al:infírir
infirir/666,621,623 st:inferir ts:alomorfo inferir transitiva
infírir/666,622,624 st:inferir ts:alomorfo inferir transitiva
mulir/600,614 po:verbo ts:transitiva VOLG t al:molir al:mólir al:múlir
múlir/666,615 st:mulir ts:alomorfo mulir transitiva
monguir/666,616 st:munguir ts:alomorfo munguir transitiva
mónguir/666,617 st:munguir ts:alomorfo munguir transitiva
perseguir/600,620,621 po:verbo ts:transitiva VOLG t al:perséguir al:persiguir al:persíguir
perséguir/666,622 st:perseguir ts:alomorfo perseguir transitiva
persiguir/666,623 st:perseguir ts:alomorfo perseguir transitiva
recubrir/600,614 po:verbo ts:transitiva VOLG t al:recúbrir al:recobrir al:recóbrir
recúbrir/666,615 st:recubrir ts:alomorfo recubrir transitiva
redescobrir/666,616 st:redescubrir ts:alomorfo redescubrir transitiva
redescóbrir/666,617 st:redescubrir ts:alomorfo redescubrir transitiva
reflectir/600,620,800,820 po:verbo ts:transitiva / pronominal VOLG t pr al:reflictir al:reflíctir
reflictir/666,621,623,821,823 st:reflectir ts:alomorfo reflectir transitiva / pronominal
reinsírir/666,622,624,822,824 st:reinserir ts:alomorfo reinserir transitiva / pronominal
subseguir/600,620,621 po:verbo ts:transitiva VOLG t al:subséguir al:subsiguir al:subsíguir
subsiguir/666,623 st:subseguir ts:alomorfo subseguir transitiva
sufrir/600,614,700,714 po:verbo ts:transitiva / intransitiva VOLG t i al:súfrir al:sofrir al:sófrir
súfrir/666,615,715 st:sufrir ts:alomorfo sufrir transitiva / intransitiva
somir/666,616,816 st:sumir ts:alomorfo sumir transitiva / pronominal
sómir/666,617,817 st:sumir ts:alomorfo sumir transitiva / pronominal
suxírir/666,622,624 st:suxerir ts:alomorfo suxerir transitiva
urdir/600,614 po:verbo ts:transitiva VOLG t al:úrdir al:ordir al:órdir
úrdir/666,615 st:urdir ts:alomorfo urdir transitiva
xonguir/666,616 st:xunguir ts:alomorfo xunguir transitiva
xónguir/666,617 st:xunguir ts:alomorfo xunguir transitiva
